臺灣桃園地方法院民事裁定　　　　　110年度壢簡聲字第193號
聲　請　人　劉寶鳳　
相　對　人　李榮萬　
　　　　　　姚玉華　
上列當事人間確定訴訟費用額事件，本院裁定如下：
    主    文
相對人李榮萬應給付聲請人之訴訟費用額確定為新臺幣1,143 元
，及自本裁定送達相對人之翌日起至清償日止，按週年利率百分
之5 計算之利息。
聲請人其餘聲請駁回。
    理    由
一、按法院未於訴訟費用之裁判確定其費用額者，第一審受訴法
    院於該裁判有執行力後，應依聲請以裁定確定之。依第1 項
    確定之訴訟費用額，應於裁定送達之翌日起，加給按法定利
    率計算之利息，民事訴訟法第91條第1 項、第3 項分別定有
    明文。又所謂訴訟費用，包括裁判費、民事訴訟法第77條之
    23至第77條之25所定之費用，即訴訟文書之影印費、攝影費
    、抄錄費、翻譯費、證人及鑑定人日旅費，及其他進行訴訟
    之必要費用，其餘費用即非訴訟費用。又當事人分擔訴訟費
    用者，法院為確定費用額之裁判時，除前條第二項情形外，
    應視為各當事人應負擔之費用，已就相等之額抵銷，而確定
    其一造應賠償他造之差額，此亦為民事訴訟法第93條所明定
    。
二、查聲請人與相對人間請求排除侵害等事件，經本院以108 年
    度壢簡字第1450號判決聲請人即原告部分勝訴，第一審訴訟
    費用由相對人即被告李榮萬負擔58% ，餘由聲請人負擔，聲
    請人不服而提起上訴，相對人李榮萬亦於訴訟繫屬中提起附
    帶上訴，經本院民事庭以109 年度簡上字第283 號駁回上訴
    及附帶上訴，判命上訴費用由聲請人負擔，附帶上訴費用由
    相對人李榮萬負擔，而告確定等情，業據本院依職權調取上
    開訴訟事件卷宗查閱無訛。經本院調卷審查後，聲請人主張
    第一審補繳之土地測量費新臺幣（下同）2,400 元雖係由聲
    請人先行墊付，並據提出相符之單據，然此部分業經本院於
    民國110 年8 月13日以110 年度壢他字第6 號與第一審、第
    二審應向本院繳納之裁判費合併計算，並就兩造各應負擔之
    費用相互抵銷後，諭知各應負擔之數額，並告確定，聲請人
    此部分之聲請，自屬無據。是相對人李榮萬應給付聲請人之
    訴訟費用額為1,143 元【計算式：（土地測量費1,900 元＋
    鋼釘土地界標費70元）58 %＝1,143 元，元以下四捨五入
    】，並依民事訴訟法91條第3 項規定，加給自裁定送達翌日
    起至清償日止按法定利率即週年利率5%計算之利息。逾此範
    圍之聲請，即屬無據，應予駁回。
三、依民事訴訟法第91條第1 項、第3 項裁定如主文
中    華    民    國  110     年    10    月    12    日
                  中壢簡易庭      法  官  江碧珊
以上為正本係照原本作成。
如不服本裁定，應於送達後10日內，向本院提出抗告狀並表明抗
告理由，如於本裁定宣示後送達前提起抗告者，應於裁定送達後
10日內補提抗告理由書（須附繕本）。
中    華    民    國  110     年    10    月    12    日
                                  書記官  張育誠